---
title: "Śledzie"
author: "Artur Kudeł"
always_allow_html: yes
output: 
  html_document:
    toc: true
    toc_float: 
      collapsed: true
    df_print: paged
---

# 1. Kod wyliczający wykorzystane biblioteki.

```{r, message = FALSE}
library(knitr)
library(dplyr)
library(ggplot2)
library(plotly)
library(caret)
library(randomForest)
library(corrplot)
```

# 2. Powtarzalność wyników
```{r}
set.seed(23)
```


# 3. Wczytanie danych z pliku
```{r loadData}

rawCSV <- read.csv("~/Downloads/sledzie.csv", na.strings = "?")
str(rawCSV)
```

# 4. Kod przetwarzający brakujące dane

```{r}
completeRows <- rawCSV[complete.cases(rawCSV), ]
```

### liczba wierszy przed filtrowaniem

```{r}
allRowsNumber <- nrow(rawCSV)
allRowsNumber
```


### liczba wierszy po filtrowaniu

```{r}
nrow(completeRows)
```

# 5. Sekcja podsumowującą rozmiar zbioru i podstawowe statystyki.

Krótkie podsumowanie statystyk wartości atrybutów:

```{r summary}
summary(completeRows[-1])
```

# 6. Rozkład wartości atrybutów

### length: długość złowionego śledzia [cm];
```{r}
ggplot(completeRows, mapping = aes(x = length)) + geom_histogram(fill="blue", color="black", binwidth = 1)
```

### cfin1: dostępność planktonu [zagęszczenie Calanus finmarchicus gat. 1];
```{r}
ggplot(completeRows, mapping = aes(x = cfin1)) + geom_histogram(fill="blue", color="black", binwidth = 1)

```

### cfin2: dostępność planktonu [zagęszczenie Calanus finmarchicus gat. 2];
```{r}
ggplot(completeRows, mapping = aes(x = cfin2)) + geom_histogram(fill="blue", color="black", binwidth = 1)

```

### chel1: dostępność planktonu [zagęszczenie Calanus helgolandicus gat. 1];
```{r}
ggplot(completeRows, mapping = aes(x = chel1)) + geom_histogram(fill="blue", color="black", binwidth = 1)

```

### chel2: dostępność planktonu [zagęszczenie Calanus helgolandicus gat. 2];
```{r}
ggplot(completeRows, mapping = aes(x = chel2)) + geom_histogram(fill="blue", color="black", binwidth = 1)

```

### lcop1: dostępność planktonu [zagęszczenie widłonogów gat. 1];
```{r}
ggplot(completeRows, mapping = aes(x = lcop1)) + geom_histogram(fill="blue", color="black", binwidth = 1)

```

### lcop2: dostępność planktonu [zagęszczenie widłonogów gat. 2];
```{r}
ggplot(completeRows, mapping = aes(x = lcop2)) + geom_histogram(fill="blue", color="black", binwidth = 1)

```

### fbar: natężenie połowów w regionie [ułamek pozostawionego narybku];
```{r}
ggplot(completeRows, mapping = aes(x = fbar)) + geom_histogram(fill="blue", color="black", binwidth = .01)

```

### recr: roczny narybek [liczba śledzi];
```{r}
ggplot(completeRows, mapping = aes(x = recr)) + geom_histogram(fill="blue", color="black", binwidth = 25000)

```

### cumf: łączne roczne natężenie połowów w regionie [ułamek pozostawionego narybku];
```{r}
ggplot(completeRows, mapping = aes(x = cumf)) + geom_histogram(fill="blue", color="black", binwidth = .01)

```

### totaln: łączna liczba ryb złowionych w ramach połowu [liczba śledzi];
```{r}
ggplot(completeRows, mapping = aes(x = totaln)) + geom_histogram(fill="blue", color="black", binwidth = 10000)

```

### sst: temperatura przy powierzchni wody [°C];
```{r}
ggplot(completeRows, mapping = aes(x = sst)) + geom_histogram(fill="blue", color="black", binwidth = 0.05)

```

### sal: poziom zasolenia wody [Knudsen ppt];
```{r}
ggplot(completeRows, mapping = aes(x = sal)) + geom_histogram(fill="blue", color="black", binwidth = 0.01)

```

### xmonth: miesiąc połowu [numer miesiąca];
```{r}
ggplot(completeRows, mapping = aes(x = xmonth)) + geom_histogram(fill="blue", color="black", binwidth = 1)

```

### nao: oscylacja północnoatlantycka [mb].
```{r}
ggplot(completeRows, mapping = aes(x = nao)) + geom_histogram(fill="blue", color="black", binwidth = 1)

```

# 7. Korelacja między zmiennymi
```{r}
corData <- cor(completeRows)
corrplot(corData, method = "number", type = "upper")
```

# 8. Rozmiar śledzi w czasie

## 8.1 rozmiar w miesiącach
```{r}
month_length <- group_by(completeRows, xmonth) %>%
  summarize(month_length = mean(length))

plot <- ggplot(month_length, aes(x=xmonth, y=month_length)) +
  geom_line() +
  geom_point() +
  geom_smooth()
ggplotly(plot)
```


## 8.2 rozmiar w latach
```{r}
year_group <- completeRows %>%
  group_by(recr, add=TRUE) %>%
  summarise(avg_length = mean(length)) %>%
  arrange(row_number()) %>%
  mutate(rok=row_number())

year_group
plot <- ggplot(year_group, aes(x=rok, y=avg_length))+
  geom_line() +
  geom_point() +
  geom_smooth()
ggplotly(plot)
```

# 9. Budowa regresora
```{r}
cleaned_data_for_training = select(.data = completeRows, -X)
idx <- createDataPartition(cleaned_data_for_training$length, p=0.7, list=F)
training <- cleaned_data_for_training[idx,]
testing <- cleaned_data_for_training[-idx,]

ctrl <- trainControl(
  method = "repeatedcv",
  number = 2,
  repeats = 5)

tunegrid <- expand.grid(mtry = 10:14)


fit <- train(length ~ .,
             data = training,
             method = "rf",
             metric = "RMSE",
             tuneGrid=tunegrid,
             trControl = ctrl,
             ntree = 15)


rfClasses <- predict(fit, newdata = testing)
data_to_summary <- data.frame(obs = testing$length, pred = rfClasses)
defaultSummary(data_to_summary)
```

# 10. Analiza ważności atrybutów modelu regresji
```{r}
varImp(fit)
ggplot(varImp(fit))
```

# 11. Podsumowanie

Najwyzsza korelacja występuje między długością śledzi, a temperaturą przy powierzchni wody. Ponadto parametr temperatury przy powierzchni miał drugą najwyższą wartość ważności. Świadczy to o tym, że zmiany klimatyczne mają największy wpływ na ich rozmiar.